【裁判字號】    89,易,2529
【裁判日期】    890831
【裁判案由】    詐欺
【裁判全文】
臺灣臺中地方法院刑事判決                        八十九年度易字第二五二九號
    公  訴  人  臺灣臺中地方法院檢察署檢察官
    被      告  甲○○
右列被告因詐欺案件，經檢察官提起公訴（八十九年度偵字第九三五八號），本院判
決如左：
    主  文
甲○○連續意圖為自己不法之所有，以詐術使人將本人之物交付，累犯，處有期徒刑
肆月。又連續以詐術得財產上不法之利益，累犯，處有期徒刑月。應執行有期徒刑
陸月。
    事  實
一、甲○○曾於民國八十七年間犯竊盜罪，經臺灣高等法院判處有期徒刑六月確定，
    於八十八年六月八日執行完畢，猶不知悛悔警惕，(一)意圖為自己不法之所有，於
    八十八年十一月四日晚上十時許，至彰化縣彰濱工業區線西區台泥化工工地，向
    中工保全公司派駐該地之保全人員丙○佯稱其係大有為營造公司之工程師（實際
    為該公司所騁僱之短期木工，且已離職），有仲介建築工地保全業務之能力，俟
    取得丙○之信任後，即於同年月五日透過丙○之聯絡，與中工保全公司營業處副
    主任劉玉期假意商討合作事宜。嗣於同年月八日凌晨零時許，甲○○在臺中市○
    ○路二三六號「金嗓風情ＫＴＶ」消費後，即以電話向丙○佯稱與其喝酒商談合
    作事宜之劉玉期已經酒醉，而其未帶足現金，請丙○先行借支現金付帳，丙○不
    疑有他，因而陷於錯誤，隨即驅車前往該店，並交付新臺幣（下同）一萬元予甲
    ○○，甲○○於詐騙得手後旋即逃逸無蹤。(二)意圖為自己不法之利益，並基於概
    括犯意，於八十八年十一月十七日上午十一時許，至臺北市信義保全公司，向該
    公司王志鴻副處長佯稱其係大有為營造公司之工程師，有仲介建築工地保全業務
    之能力，俟取得王志鴻之信任後，王志鴻即電告該公司彰化地區負責人乙○○，
    令其負責甲○○至臺中之招待事宜。嗣甲○○於當日下午四時三十分許，搭乘統
    聯客運到達臺中後，即佯與乙○○一同前往彰化縣彰化市中信大飯店工地，誆稱
    該工地即係仲介之對象，乙○○不疑有他，因而陷於錯誤，即連續招待甲○○至
    位於彰化縣彰化市之海產店及臺中市○○路與五權西路口之泡沫紅茶店消費（分
    別花費二千五百元及八百元），餐畢因甲○○要求住宿，乙○○遂安排其住宿於
    臺中市○○路之「達欣飯店」，並付清租金八百二十元，甲○○因此獲取上開不
    法之利益，末於乙○○離開飯店前，甲○○復賡續前開詐欺取財之概括犯意，向
    乙○○佯稱借款一千元，致乙○○陷於錯誤，而將身上僅有之二百五十元如數借
    予。(三)甲○○復賡續前開詐欺取財之概括犯意，於八十八年十一月十八日上午五
    時許，至信義保全公司位於彰化縣彰化市中華電信公司的據點，欲向服務於該據
    點之保全人員蔡憲裕詐借金錢，因蔡憲裕發覺有異，未借予款項，致未生詐得財
    物之結果。嗣其竟又於同日上午九時二十分許，至信義保全公司位於臺中市○○
    ○路四九七號十五樓之臺中分公司，欲向該公司人員詐借金錢，因該公司人員發
    覺有異，經聯絡同行中工保全公司後瞭解甲○○亦曾以相同手法詐騙財物，乃由
    乙○○報警處理，致未生詐得財物之結果，並因而查悉上情。
二、案經丙○、乙○○訴由臺中市警察局第一分局報告臺灣臺中地方法院檢察署檢察
    官偵查起訴。
    理  由
一、右揭事實迭據被告甲○○於警訊及本院審理時坦承不諱，核與告訴人丙○、乙○
    ○指訴情節相符，並有乙○○代付「達欣飯店」租金之統一發票乙紙附卷可稽，
    堪認被告之自白為真實，本案事證明確，被告犯行洵堪認定。
二、核被告甲○○詐欺丙○、乙○○分別交付一萬元、二百五十元之行為，係犯刑法
    第三百三十九條第一項之詐欺取財既遂罪，其詐欺乙○○分別招待海產店及泡沫
    紅茶店消費二千五百元及八百元，並代為支付「達欣飯店」八百二十元住宿費用
    之行為，係犯同條第二項之詐欺得利罪，被告著手於詐借信義保全公司位於彰化
    縣彰化市中華電信公司據點保全人員蔡憲裕及該公司臺中分公司人員金錢行為之
    實施，惟因前開人員發覺有異，並報警處理，致未生詐得財物之結果，核其所為
    係犯同條第三項、第一項之詐欺取財未遂罪，其先後多次詐欺取財既遂、詐欺取
    財未遂犯行及先後多次詐欺得利犯行，均時間緊接、方法相同，各觸犯構成要件
    相同之罪名，顯均係基於概括犯意反覆為之，均依連續犯規定各論以一詐欺取財
    既遂罪及一詐欺得利罪，並分別加重其刑，所犯前開二罪間，犯意各別、罪名有
    異，應分論併罰之，被告曾於八十七年間犯竊盜罪，經臺灣高等法院判處有期徒
    刑六月確定，於八十八年六月八日執行完畢，有臺灣臺中地方法院檢察署刑案資
    料查註紀錄表附卷可稽，被告前受有期徒刑執行完畢，於五年以內再犯本件有期
    徒刑以上之二罪，均為累犯，均依刑法第四十七條規定，加重其刑，並分別與前
    開連續犯加重規定遞加重之，爰審酌被告已有多次犯罪前案紀錄，有臺灣高等法
    院被告全國前案紀錄表及臺灣臺中地方法院檢察署刑案資料查註紀錄表在卷足憑
    ，堪認其品行不佳，並斟酌其犯罪動機、目的、手段、被害人所受損害及被告犯
    後態度等一切情狀，各量處如主文所示之刑，並定其應執行之刑，以示懲儆。
據上論斷，應依刑事訴訟法第二百九十九條第一項前段，刑法第五十六條、第三百三
十九條第一項、第二項、第四十七條、第五十一條第五款，罰金罰鍰提高標準條例第
一條前段，判決如主文。
中      華      民      國      八十九      年    八    月    三十一    日
                                    法  官  陳  得  利
右正本證明與原本無異。
如不服本判決，應於判決送達後十日內，向本院提出上訴狀。
                                    書記官
中      華      民      國      八十九      年    八    月    三十一    日
附錄本案論罪科刑法條全文：
刑法第三百三十九條
意圖為自己或第三人不法之所有，以詐術使人將本人或第三人之物交付者，處五年以
下有期徒刑、拘役或科或併科一千元以下罰金。
以前項方法得財產上不法之利益或使第三人得之者，亦同。
前二項之未遂犯罰之。


司法院資訊處製作；財團法人民間司法改革基金會備份。
